【裁判字號】    98,交抗,1829
【裁判日期】    980831
【裁判案由】    違反道路交通管理處罰條例
【裁判全文】
臺灣高等法院交通事件裁定            98年度交抗字第1829號
抗  告  人
即受處分人  甲○○
上列抗告人因違反道路交通管理處罰條例案件，不服臺灣桃園地
方法院98年度交聲字第1212號，中華民國98年7月10日裁定，提
起抗告，本院裁定如下：
    主  文
原裁定撤銷，發回臺灣桃園地方法院。
    理  由
一、原裁定意旨略以：異議人甲○○於民國98年3月7日0時36分
    許，為警方舉發其駕駛車號L8-4035號自小客貨車，行經桃
    園市○○路1202號前（按實際上係永安路1202號附近之無名
    巷巷口處，該處位在國道二號高架橋下方），並拒絕接受酒
    測，原處分機關依道路交通管理處罰條例第35條第4項前段
    之規定裁處其罰鍰新台幣（下同）60,000元，並吊銷駕駛執
    照，依同條例第67條第2項前段規定，三年內不得再考領吊
    銷駕駛執照等語。原處分核無不合，異議人之異議為無理由
    ，應予駁回等語。
二、抗告意旨略以：
（一）受處分人係於98年3月6日晚間9時許將車號L8-4035號自小
      客貨車停放在桃園市○○路1202號附近之無名巷，位於國
      道二號高架橋下方之空地，在98年3月7日零時36分受處分
      人係返回該停車處停取文件資料，而並非係要駕車離去。
（二）原審就警方於審理期日後所提出之案發現場蒐證光碟，上
      開光碟並未再次開庭當場播放予受處分人確認，原審調查
      證據具有違誤之處：警方現場蒐證光碟原審係在審理期日
      後由警方另行提供，而由原審自行勘驗而並未在法庭當庭
      播放由受處分人確認及表示意見，準此，原審就該蒐證光
      碟內有利於受處分人之事實並未由受處分人表示意見，原
      審之審理程序及調查證據部分具有違誤之處。
（三）原審不採信證人呂勝裕之證詞，係以呂勝裕證稱案發當天
      係有下雨，而原審勘驗蒐證光碟認定當天並無下雨以認定
      證人所述不實，原審之認定係具有違誤之處：
   1、證人呂勝裕已然證述98年3月7日零時36分許，受處分人要
      從上海灘釣蝦場離開至其停車處拿取房屋不動產說明書，
      因證人係新進人員，受處分人他要拿上揭資料教他，因證
      人久等受處分人不到，即外出找受處分人而發現受處分人
      遭警攔檢之事實。
   2、證人證述當天晚上係有下大雨之事實，而原審勘驗蒐證光
      碟認定當天並無下雨以否定證人之證詞之真實性，惟經查
      ：因受處分人停車之位置係在國道二號高速公路橋下之空
      地，此有現場照片2禎為證，所以在蒐證光碟上所呈現乃
      係無法看出有下雨之情形，原審因勘驗時未當場播放予受
      處分人確認，導致誤認上開事實而為受處分人不利之認定
      ，亦不採信證人之證詞，原審之認定具有違誤之處。
三、撤銷發回理由：
（一）按法院受理交通事件，準用刑事訴訟法之規定；其處理辦
      法，由司法院會同行政院定之，道路交通管理處罰條例第
      89 條定有明文。又聲明異議案件之處理，除準用刑事訴
      訟法有關規定外，依道路交通案件處理辦法之規定處理之
      ；交通法庭就聲明異議之案件，必要時，得訊問受處分人
      及其他關係人，並得傳喚證人，命行鑑定，實施勘驗，亦
      為該辦法第4條第1項及第16條所明定。
（二）原審認抗告人有違反道路交通管理處罰條例之行為，固非
      無見。惟查，原審據以認定抗告人違規行為之光碟內容，
      係警員於98年7月8日原審開庭調查後提出，由原審自行勘
      驗，未見勘驗筆錄，亦未再行傳喚抗告人到庭，令其就勘
      驗光碟之內容、影像或聲音予以確認，亦未令其就該勘驗
      內容予以辯明，原裁定既以該光碟內容佐證舉發員警之證
      詞，而未予抗告人對此有辯明及陳述意見之機會，此乃對
      於抗告人之利益有重大關係事項未予調查，且非屬不能調
      查之情形，即遽認抗告人上開辯解不足採信，自有未洽。
      抗告意旨執此指摘難謂無理由，應由本院撤銷原裁定，發
      回原審法院再行詳查，以為妥適之裁定。
據上論斷，應依道路交通案件處理辦法第26條，刑事訴訟法第41
3條前段，裁定如主文。
中    華    民    國    98    年    8     月    31    日
                  交通法庭  審判長法  官  林堭儀
                                  法  官  張明松
                                  法  官  吳淑惠
以上正本證明與原本無異。
不得再抗告。
                                  書記官  陳雅加
中    華    民    國    98    年    9     月    2     日


司法院資訊處製作；財團法人民間司法改革基金會備份。
